# 请教陈版主关于外汇期权的问题

提问人：辉哥 2017 时间：2018-07-06 11:24:15
你好陈版，企业于 2018 年 3 月和银行签订了期权交易合同，约定 2018 年 9 月 30 日按照执行汇率6.4元卖出 2000 万美元，若高于6.4元银行会执行，若低于6.4元银行则不会执行，对于该项期权，企业在 6 月 30 日时应如何进行会计处理？

回答人：chenyiwei
是否行权的主动权在对方（银行），因此企业作为签出期权的一方，应确认为一项以公允价值计量且其变动计入损益的金融负债。
通常情况下，拥有是否行权主动权的一方（此处为银行）应向签出期权的一方（此处为被审计单位）支付一笔期权费，该笔期权费金额一般理解就代表了期权开始日的公允价值。 后续期权的公允价值计量可以参考《瑞华研究 2010 ～ 2016 汇编》之“问题4-1-1（远期外汇合约是否可以采用套期保值方式核算）”中所介绍的远期外汇合约公允价值计量方法，但区别是期权的公允价值不会为负数，如果算出来的结果为负数，则按零取值。

提问人：辉哥 2017 时间：2018-07-07 00:05:51
2018 年 6 月 30 日汇率为 1 美元对6.6166元，借记公允价值变动损益 （6.6166-6.4）*2000万=433.20万元，同时增加以公允价值计量且其变动计入损益的金融负债，请问上述会计处理是否正确？

回答人：chenyiwei
请注意期权的公允价值不是将行权价与资产负债表日即期汇率相比得到，而是与资产负债表日新签订的期限与该期权剩余期限相同的远期合约的交割价格相比得到。

提问人：辉哥 2017 时间：2018-07-10 17:34:35
你好陈版主，再请教一个相关的问题，假设上个案例本期没有交割，交割日期在第二年，本期确认公允价值变动损益和交易性金融负债，在第二年交割时，确认实际的投资收益，然后将公允价值变动损益和交易性金融负债对冲，此时是否需要把公允价值变动损益结转到投资收益？我认为不需要吧，如果要结转也是把本期公允价值变动损益和上期公允价值变动损益都结转到投资收益，这样投资收益的金额是不变的，也就是该项业务实际的投资收益，请问陈版主这样理解是否正确。

回答人：chenyiwei
2006 版金融工具准则下要求将累计公允价值变动损益转入投资收益； 2017 版准则下不再要求。